# 农产品免税企业收到的政府补助是否确认递延所得税资产

提问人：_ 冰人 时间：2017-10-30 17:02:12
请教下，企业生产的农产品销售收入免税，该企业收到的与生产线相关的政府补助是否要确认递延所得税资产？ 1 、不确认，因为该公司的产品均为农产品，享受所得税免税优惠； 2 、需要确认。因为免税只是针对公司的农产品销售收入，而企业其他收入如收到的与基建相关的政府补助款等不属于免税的范围，因此需要确认递延所得税资产。
请教下到底哪个说法正确呢？

回答人：chenyiwei
这个问题首先取决于该项政府补助是否需在收到时即纳税；其次，如果在收到时纳税的，则需考虑该对应的固定资产是否用于免税业务，这部分税款日后能否抵减回来。

提问人：_ 冰人 时间：2017-10-30 23:51:49
感谢陈版的回复， 1 、该补助收到时没有明确的文件规定说可以免税，因此是需要纳税的。 2 、该政府补助对应的固定资产是用于生产免税农产品的。 这个情况下，如何处理？

回答人：chenyiwei
如果是，则就补助款缴纳的所得税日后是不能抵减回来的。这时应在支付时直接计入“所得税费用——当期所得税费用”，但不确认递延所得税资产。